【裁判字號】    96,訴,3548
【裁判日期】    970118
【裁判案由】    毒品危害防制條例
【裁判全文】
臺灣板橋地方法院刑事判決              96年度訴字第3548號
公  訴  人  臺灣板橋地方法院檢察署檢察官
被      告  甲○○
                    (現羈押於臺灣臺北看守所)
上列被告因違反毒品危害防制條例案件，經檢察官提起公訴（九
十六年度毒偵字第六四○五號），被告就被訴事實為有罪陳述，
本院改行簡式審判程序審理，判決如下：
    主  文
甲○○施用第一級毒品，累犯，處有期徒刑捌月。扣案第一級毒
品海洛因（驗餘淨重零點零捌公克），沒收銷燬之，扣案之毒品
外包裝袋壹個、注射針筒壹支，均沒收之。
    事  實
一、甲○○因搶奪、竊盜等案件，經本院於民國九十四年七月二
    十五日以九十三年度訴字第二三五一號判決分別判處有期徒
    刑一年、六月，定應執行刑為一年四月確定，再因過失傷害
    案件，經本院於九十四年交簡字第三七八號判決判處有期徒
    刑三月確定，三罪定其應執行刑為有期徒刑一年六月確定，
    經減刑後，執行至九十六年七月十六縮刑期滿執行完畢；前
    又因施用毒品案件，經本院以九十四年度毒聲字第一六五七
    號裁定送觀察勒戒，認有繼續施用毒品之傾向，再經本院以
    九十四年度毒聲字第二二八二號裁定令入戒治處所施以強制
    戒治，於九十五年八月二十一日強制戒治成效經評定為合格
    ，認無繼續強制戒治之必要，執行完畢出所，並經臺灣板橋
    地方法院檢察署檢察官以九十五年度戒毒偵字第三七七號為
    不起訴處分。猶不知悔改，又基於施用第一級毒品海洛因之
    犯意，於九十六年八月十九日下午某時，在臺北縣三重市和
    平公園內之廁所，以注射針筒施打之方式，施用海洛因一次
    ，嗣於翌日（即二十日）下午一時五十五分許，在臺北縣三
    重市○○○路與雙園街口為警查獲，並扣得第一級毒品海洛
    因一包（毒品驗餘淨重○．○八公克）、注射針筒一支等物
    。
二、案經臺北縣政府警察局三重分局移送臺灣板橋地方法院檢察
    署檢察官偵查起訴，本院改行簡式審判程序審理。
    理  由
一、訊據被告甲○○對於上揭施用第一級毒品海洛因之犯行坦承
    不諱。被告為警查獲時所採之尿液，分別以ＥＩＡ酵素免疫
    分析法初驗、ＧＣ／ＭＳ氣相層析質譜儀法確認複驗後，均
    呈鴉片類之陽性反應，此有臺灣檢驗科技股份有限公司九十
    六年九月七日濫用藥物尿液檢驗報告一紙（見偵卷第二十八
    頁）附卷足考，扣案之白色粉末一包，經檢驗結果，內含海
    洛因成份，毒品驗餘淨重○．○八公克，有上揭公司九十六
    年九月十日出具之濫用藥物檢驗報告書一紙可按（見本院卷
    ）。被告曾因施用毒品案件，經本院以九十四年度毒聲字第
    一六五七號裁定送觀察勒戒，認有繼續施用毒品之傾向，再
    經本院以九十四年度毒聲字第二二八二號裁定令入戒治處所
    施以強制戒治，於九十五年八月二十一日強制戒治成效經評
    定為合格，認無繼續強制戒治之必要，執行完畢出所，並經
    臺灣板橋地方法院檢察署檢察官以九十五年度戒毒偵字第三
    七七號為不起訴處分，被告於強制戒治執行完畢釋放後之五
    年內，再犯本件施用毒品罪，於毒品危害防制條例第二十三
    條第二項有關起訴之規定相合，此有臺灣高等法院被告前案
    紀錄表、法務部在監在押資料表附卷可按。其出於自由意志
    之自白與事實相符，事證明確，犯行堪以認定，應依法論科
    。
二、被告於上揭強制戒治期滿釋放後，再施用第一級毒品海洛因
    ，核其所為，係犯毒品危害防制條例第十條第一項施用第一
    級毒品罪。其施用前後非法持有海洛因之犯行，為施用毒品
    之當然手段行為，應為施用毒品之行為所吸收，不另論罪。
    被告曾因搶奪、竊盜等案件，經本院於九十四年七月二十五
    日以九十三年度訴字第二三五一號判決分別判處有期徒刑一
    年、六月，定應執行刑為一年四月確定，再因過失傷害案件
    ，經本院於九十四年交簡字第三七八號判決判處有期徒刑三
    月確定，三罪定應執行刑為有期徒刑一年六月確定，經減刑
    後，執行至九十六年七月十六縮刑期滿執行完畢，此有臺灣
    高等法院被告前案紀錄表一份在卷可稽，被告於五年以內，
    故意再犯本件最重本刑為有期徒刑以上之罪，應依刑法第四
    十七條第一項之規定，論以累犯，並加重其刑。爰審酌被告
    履次施用毒品而不思悔改，品行不端，意志力薄弱，其施用
    毒品經強制戒治後，仍無法斷絕施用毒品惡習，若非將其處
    以較長之刑期，與社會上毒品來源隔離，使其能深自反省，
    斷絕與毒品之接觸，不足以助其戒絕毒癮並懲所犯及被告犯
    罪後對於施用毒品之犯行，已經坦承，態度良好等一切情狀
    ，量處如主文所示之刑。末查，扣案施用所餘之海洛因（驗
    餘淨重○．○八公克），為查獲之毒品，不問屬於犯人與否
    ，應依毒品危害防制條例第十八條第一項前段之規定，沒收
    銷燬之；至扣案之毒品外包裝袋一個、注射針筒一支，則係
    被告所有供施用毒品所用之物，業據被告於本院審理時供承
    在卷，爰依刑法第三十八條第一項第二款之規定，沒收之。
據上論斷，應依刑事訴訟法第二百七十三條之一第一項、第二百
九十九條第一項前段，毒品危害防制條例第十條第一項，第十八
條第一項前段，刑法第十一條前段、第四十七條第一項、第三十
八條第一項第二款，判決如主文。
本案經檢察官馬中人到庭執行職務
中    華    民    國    97    年    1     月    18    日
                臺灣板橋地方法院刑事第十八庭
                          法  官  王綽光
以上正本證明與原本無異
如不服本判決應於送達後10日內向本院提出上訴狀（應附具理由
及繕本）
                          書記官  許清秋
中    華    民    國    97    年    1     月    21    日
附錄本案所犯法條全文
毒品危害防制條例第10條
施用第一級毒品者，處 6 月以上 5 年以下有期徒刑。
施用第二級毒品者，處 3 年以下有期徒刑。


司法院資訊處製作；財團法人民間司法改革基金會備份。
